fr: Format de la table à repasser: Intégré; Autoportant; À suspendre à la porte; Station de repassage; Manchon; De table; Support mural; Autre
ru: Формфактор гладильной доски: Встраиваемая; Напольная; Надверная; Пресс-станция; Подрукавник; Настольная; Настенная; Другая
ro-RO: Forma mesei de călcat: Încorporat; De sine stătător; Pe ușă; Stație de călcat; Pentru mâneci; De masă; De perete; Altele
pl: Forma deski do prasowania: Do zabudowy; Wolnostojące; Na drzwi; Stacja prasująca; Do rękawów; Nablatowe; Montowane na ścianie; Pozostałe
pt-PT: Fator de forma da tábua de engomar: Incorporado; Independente; Para pendurar na porta; Estação de prensagem; Manga; Mesa; Com suporte de parede; Outro
hr-HR: Faktor oblika daske za glačanje: Ugrađeni; Samostojeći; Za vješanje na vrata; Stanica za glačanje; Rukav; Stolni; Zidni; Ostalo
bg-BG: Форма на дъска за гладене: Вградено; Свободностоящо; За окачване над врата; Преса за гладене; Ръкав; За маса; За стенен монтаж; Друго
pt-BR: Formato da tábua de passar roupa: Incorporado; Suporte independente; Para porta; Estação de prensagem; Luva; Tampo de mesa; Montado na parede; Outro
zh-CN: 熨衣板形状: 嵌入式; 落地式; 门背式; 烫压站; 袖板; 台式; 壁挂式; 其他
de: Formfaktor des Bügelbretts: Eingebaut; Freistehend; Türhängend; Bügelstation; Manschette; Tischgerät; Wandmontage; Sonstiges
el: Μορφή/τύπος κατασκευής σιδερώστρας: Ενσωματωμένο; Ελεύθερης τοποθέτησης; Πόρτας; Σταθμός πίεσης; Μανίκι; Επιτραπέζια; Επιτοίχια; Άλλο
hu: Vasalódeszka formátuma: Beépített; Szabadon álló; Ajtóra akasztható; Présgép; Ujjafa; Asztali; Falra szerelhető; Egyéb
en: Ironing board form factor: Built-in; Freestanding; Over-the-door; Pressing station; Sleeve; Tabletop; Wall-mounted; Other
cs: Tvar žehlicího prkna: Vestavěné; Volně stojící; Závěsné na dveře; Žehlicí stanice; Na žehlení rukávů; Stolní; Na stěnu; Jiné
ko: 다림판 형태: 내장; 독립형; 문걸이형; 프레싱 스테이션; 슬리브; 테이블탑; 벽걸이형; 기타
vi: Kiểu dáng bàn ủi: Tích hợp; Tự đứng; Treo qua cửa; Trạm ủi đồ; Bao; Để mặt bàn; Treo tường; Khác
sv: Strykbrädans formfaktor: Inbyggd; Fristående; Över dörren; Pressstation; Hylsa; Bord; Väggmonterad; Övrigt
sl-SI: Oblika likalne deske: Vgradni; Prostostoječa; Nad vrati; Stiskalna postaja; Rokav; Namizni; Montaža na steno; Druga
th: รูปทรงของโต๊ะรีดผ้า: แบบในตัว; ตั้งอย่างอิสระ; แบบแขวนกับประตู; แบบแท่นรีดครบชุด; ปลอก; ตั้งโต๊ะ; ติดผนัง; อื่นๆ
lt-LT: Lyginimo lentos tipas: Įmontuota; Laisvai pastatoma; Pakabinamas ant durų; Presavimo stotis; Rankovė; Stalinė; Sieninė; Kita
nl: Vormfactor van strijkplank: Ingebouwd; Vrijstaand; Over de deur; Persstation; Huls; Tafelblad; Wandbevestiging; Overig
it: Fattore di forma dell'asse da stiro: Integrato; Posizionamento libero; Da porta; Stazione di pressatura; Manicotto; Da tavolo; Montato a parete; Altro
zh-TW: 燙衣板外型規格: 內建; 獨立式; 門後式; 熨燙站; 袖套式; 桌上型; 壁掛式; 其他
nb: Formfaktor for strykebrett: Innebygd; Frittstående; Over døren; Pressestasjon; Hylse; Bordplate; Veggfeste; Annet
fi: Silityslaudan kokoluokka: Sisäänrakennettu; Vapaasti seisova; Oveen asennettava; Prässäysasema; Hiha; Pöydällä pidettävä; Seinään asennettava; Muu
da: Strygebræts formfaktor: Indbygget; Fritstående; Over døren; Pressestation; Sleeve; Bordplade; Vægmonteret; Andet
tr: Ütü masasının form faktörü: Ankastre; Ayaklı; Kapı üstü; Ütü istasyonu; Kol ütüleme masası; Masaüstü; Duvara monte; Diğer
sk-SK: Tvar žehliacej dosky: Zabudovaná; Voľne stojaca; Nad dverami; Lisovacia stanica; Návlek; Stolová; Nástenná; Iné
ja: アイロン台のフォームファクター: 内蔵; フリースタンド; ドア掛け式; プレスステーション; 袖馬; 卓上; ウォールマウント; その他
es: Factor de forma de la tabla de planchar: Incorporado; Independiente; Encima de la puerta; Estación de prensado; Manga; Sobremesa; Montaje en pared; Otros